【裁判字號】    97,訴,428
【裁判日期】    970812
【裁判案由】    毒品危害防制條例
【裁判全文】
臺灣苗栗地方法院刑事判決               97年度訴字第428號
公  訴  人  臺灣苗栗地方法院檢察署檢察官
被      告  甲○○
上列被告因毒品危害防制條例案件，經檢察官提起公訴（97年度
毒偵字第625號），本院依簡式審判程序判決如下：
    主  文
甲○○施用第一級毒品，累犯，處有期徒刑壹年參月；扣案之海
洛因參包（合計含袋重捌點壹伍公克）均沒收銷燬之。又施用第
二級毒品，累犯，處有期徒刑玖月；扣案之甲基安非他命貳包（
含袋重壹點陸公克）均沒收銷燬之，吸食器壹組沒收。應執行有
期徒刑壹年拾月；扣案之海洛因參包（合計含袋重捌點壹伍公克
）、甲基安非他命貳包（含袋重壹點陸公克）均沒收銷燬之，吸
食器壹組沒收。
    犯罪事實及理由
一、犯罪事實：
（一）甲○○曾因施用毒品案件，經台灣新竹地方法院裁定送觀
      察、勒戒後，於民國91年9 月23日因無繼續施用毒品傾向
      出所，並由台灣新竹地方法院檢察署檢察官於同日以91年
      度毒偵字第1109號為不起訴處分確定。甲○○仍未戒除毒
      癮，於上開觀察、勒戒執行完畢後5 年內，仍有下列施用
      毒品之前科紀錄：因再犯施用第1 、2 級毒品案件，經
      本院於93年3 月23日以92年度訴字第49號判決，分別判處
      有期徒刑1 年及6 月，並定應執行刑為有期徒刑1 年5 月
      ，於93年5 月10日判決確定，其後，與另犯之公共危險案
      件所判處之有期徒刑7 月，及贓物案件所判處之有期徒刑
      5 月，再經法院裁定另一個執行刑為有期徒刑2 年3 月，
      入監服刑後，曾一度假釋出監，嗣假釋被撤銷，應執行殘
      刑8 月18日，於96年3 月11日因縮刑期滿執行完畢。又
      因再犯施用第1 、2 級毒品案件，經台灣新竹地方法院於
      95年9 月29日以95年度訴字第722 號判決，分別判處有期
      徒刑1 年2 月及8 月，並定應執行有期徒刑1 年8 月，於
      95年11月6 日判決確定，嗣經減刑為7 月及4 月，並定應
      執行有期徒刑10月，自96年3 月12日起接續執行，於97年
      1 月11日執行完畢（以上均構成累犯）。
（二）詎甲○○仍不知悔改，復基於施用第1 級毒品海洛因之犯
      意，於97年5 月18日上午5 時許，在苗栗縣頭份鎮○○路
      與中華路口附近某處車內，以將海洛因摻入香菸內點燃吸
      食之方式，施用第1 級毒品海洛因1 次。又於同上時、地
      ，以將甲基安非他命置於玻璃頭吸食器內，點火燒烤吸取
      煙霧之方式，施用第2 級毒品甲基安非他命1 次。嗣苗栗
      縣警察局頭份分局頭份派出所員警，於97年5 月18日深夜
      11時25分許，在苗栗縣頭份鎮○○路與長春路口，見甲○
      ○將車停在該路口旁，形跡可疑上前盤查，要求甲○○打
      開手提包，甲○○將手提包打開後，發現裡面有海洛因3
      包（合計含袋重8.15公克）、甲基安非他命2 包（合計含
      袋重1.6 公克）及吸食器1 組，警方除予以扣案外，並將
      甲○○帶回派出所對其採尿送驗結果，其尿液確呈有甲基
      安非他命及嗎啡陽性反應。
（三）案經苗栗縣警察頭份分局報請台灣苗栗地方法院檢察署檢
      察官偵查起訴。
二、證據名稱：
（一）被告甲○○於警詢時及偵、審中之自白。
（二）苗栗縣警察局頭份分局查獲甲○○涉嫌毒品危害防制條例
      毒品初步鑑驗報告單1紙。
（三）濫用藥物尿液檢驗監管紀錄表3聯。
（四）毒品及吸食器照片等共9張。
（五）銓昕科技股份有限公司之濫用藥物尿液檢驗報告、苗栗縣
      警察局頭份分局毒品犯罪嫌疑人尿液採驗作業管制紀錄等
      各1紙。
（六）扣案之海洛因3 包（合計含袋重8.15公克）、甲基安非他
      命2 包（合計含袋重1.6 公克）及吸食器1 組。
（七）臺灣高等法院被告前案紀錄表、臺灣苗栗地方法院檢察署
      刑案資料查註紀錄表。
三、應適用之法條：
（一）刑事訴訟法第273 條之1 第1 項、第299 條第1 項前段、
      第310 條之2、第454條第1項。
（二）毒品危害防制條例第10條第1 項、第2 項、第18條第1 項
      前段。
（三）刑法第11條前段、第47條第1 項、第51條第5 款、第38條
      第1項第2 款。
四、附記事項：
    本件雖係觀察、勒戒執行完畢滿5 年後再犯，惟被告甲○○
    於前次觀察、勒戒期滿執行完畢後5 年內，仍有多次施用毒
    品之犯行，依最高法院95年度台非字第59號、第65號判決意
    旨，及最高法院95年度第7 次刑事庭會議決議，本件無再送
    觀察、勒戒之必要，檢察官應逕予起訴，附此敘明。
五、本判決係依刑事訴訟法第310 條之2 、第454 條第1 項製作
    ，依法僅記載當事人欄、主文、犯罪事實、證據名稱以及應
    適用之法條，其中犯罪事實部分，依同法第308 條之修正立
    法理由，亦僅記載犯罪構成要件事實，關於刑罰加重事由（
    含累犯在內）免予記載（法院辦理刑事訴訟案件應行注意事
    項第144 點參照），但仍於主文予以表明，並於應適用之法
    條欄予以引用。如不服本判決，應於判決送達之日起10日內
    ，向本院提起上訴。
本案經檢察官蕭慶賢到庭執行職務。
中    華    民    國    97    年    8     月    12    日
                  刑事第三庭    法  官  柳章峰
以上正本證明與原本無異。
如不服本判決，應於判決送達後10日內向本院提出上訴狀（應抄
附繕本），其未敘述上訴理由者，應於上訴期間屆滿後20日內補
提理由書狀於本院，上訴於臺灣高等法院臺中分院。告訴人或被
害人如對於本判決不服者，應具備理由請求檢察官上訴，其上訴
期間之計算係以檢察官收受判決正本之日期為準。
                                書記官  陳采瑜
中    華    民    國    97    年    8     月    12    日
附記論罪之法條全文：
毒品危害防制條例第10條
施用第1 級毒品者，處6 月以上5 年以下有期徒刑。
施用第2 級毒品者，處3 年以下有期徒刑。


司法院資訊處製作；財團法人民間司法改革基金會備份。
